臺灣高等法院臺南分院刑事裁定
抗　告　人
即 受 刑人　甲○○
上列抗告人因撤銷緩刑案件，不服臺灣臺南地方法院中華民國九
十六年三月九日裁定（九十六年度撤緩更(一)字第一號）提起抗告
，本院裁定如下：
    主  文
抗告駁回。
    理  由
一、本件抗告意旨略以：
（一）按緩刑前犯他罪，而在緩刑期內受有期徒刑之宣告者，固
      得撤銷緩刑宣告，惟此係指在緩刑期內故意犯他罪而言，
      然抗告人所另犯毒品危害防制條例案件，涉案日期係在九
      十五年二月十六日，並於九十五年七月十四日經臺灣臺南
      地方法院以九十五年訴字第八六六號判處徒刑六月，是抗
      告人所涉犯九十五年訴字第八六六號毒品案件，顯係在九
      十五年五月三日臺灣臺南地方法院以九十四年訴字第一五
      二八號判處抗告人徒刑一年十月（緩刑四年）之前所犯，
      乃是抗告人在未經緩刑宣告之前所犯案件，並非抗告人於
      緩刑後又故意犯他罪。
（二）次查，抗告人於臺灣臺南地方法院審理抗告人所涉之槍砲
      彈藥刀械管制條例案件期間，均遵期到庭並坦承案委，況
      抗告人所另犯違反毒品危害防制條例案件（即九十五年訴
      字第八六六號），係抗告人自動到案執行，而抗告人於緩
      刑期間，均循規蹈矩、未曾再涉犯他罪。
（三）抗告人於緩刑期間，均循規蹈矩並有正當職業，原裁定未
      就修正後刑法第七十五條之一第一項第一款之立法意旨，
      率認抗告人有「足認原宣告之緩刑難收預期效果」之情事
      ，將抗告人上開緩刑宣告撤銷，於法顯有違誤，為此提起
      抗告，求為妥適裁定云云。
二、原裁定略以：受刑人因犯槍砲彈藥刀械管制條例案件，經臺
    灣臺南地方法院於九十五年五月三日，以九十四年訴字第一
    五二八號判處徒刑一年十月，緩刑四年，緩刑期內付保護管
    束，並於九十五年五月二十六日確定。詎受刑人於緩刑期前
    ，即九十五年二月十六日，故意更犯施用毒品罪，經臺灣臺
    南地方法院，於九十五年七月十四日以九十五年度訴字第八
    六六號，判處有期徒刑六月（得易科罰金），並於九十五年
    八月七日確定。因認受刑人所為，已合於刑法第七十五條之
    一第一項第一款所定，且抗告人在短期內為數次犯行，顯輕
    忽法律，緩刑宣告難收預期之效果，有撤銷緩刑之原因，爰
    依刑事訴訟法第四百七十六條規定撤銷緩刑宣告。
三、經查：
（一）按，中華民國九十四年一月七日刑法修正施行前，受緩刑
      之宣告，九十四年一月七日修正刑法施行後，仍在緩刑期
      內者，適用九十四年一月七日修正施行之刑法第七十五條
      、第七十五條之一及第七十六條規定。又中華民國九十四
      年一月七日修正公布之刑法，自九十五年七月一日施行，
      中華民國刑法施行法第六條之一、第十條之一分別定有明
      文。次按，修正後刑法第七十五條之一第一項第一款規定
      ：「受緩刑之宣告，緩刑前因故意犯他罪，而在緩刑期內
      受得易科罰金之有期徒刑、拘役或罰金之宣告確定者，足
      認原宣告之緩刑難收其預期效果，而有執行刑罰之必要者
      ，得撤銷其宣告。」。
（二）抗告人即受刑人甲○○因違反槍砲彈藥刀械管制條例案件
      ，前經臺灣臺南地方法院於九十五年五月三日以九十四年
      訴字第一五二八號判處有期徒刑一年十月，緩刑四年，並
      於九十五年五月二十六日確定在案。惟其於緩刑期前即九
      十五年二月十六日，故意犯施用第一級毒品罪，經臺灣臺
      南地方法院以九十五年訴字第八六六號判處徒刑六月，於
      九十五年八月七日確定，有上開二案判決書附卷可稽。是
      抗告人係於緩刑期內，因緩刑前故意犯罪，而在緩刑期內
      受有期徒刑之宣告確定，符合刑法第七十五條之一第一項
      第一款規定得撤銷緩刑宣告之要件。
（三）又具有殺傷力之改造槍枝及子彈均係屬高度危險之物品，
      非經主管機關許可，當不得擅自持有，以維社會大眾安全
      ，此為眾所週知之事，抗告人甲○○未經許可而故意持有
      改造手槍及改造子彈，對社會治安潛有相當程度之危害。
      而抗告人於九十四年七月三十日即因未經許可，持有可發
      射子彈具有殺傷力之槍、彈，係隨身放置其所有之小客車
      內，為警查獲，為臺灣臺南地方法院九十四年度訴字第一
      五二八號判決認定之事實，有該判決可參。是抗告人持有
      槍彈之行為，隨時可對社會發生危害之一定危險。再抗告
      人前開施用毒品犯行，雖屬對自我身心健康之自戕行為，
      然施用者於吸食毒品後，會因毒癮發作，致有意識不清、
      精神耗弱等副作用之情形，對社會危害亦有潛在危險存在
      。參以抗告人短期內觸犯同有社會危險性之違反槍砲彈藥
      刀械管制條例及毒品危害防制條例罪，足認有嚴重破壞社
      會秩序，危害社會治安之虞。抗告人罔顧法律之心態昭然
      甚明，緩刑宣告自難認可收預期之效果。
（四）綜上，原審以抗告人緩刑前故意犯罪，而在緩刑期內受得
      易科罰金之有期徒刑宣告，且以抗告人輕忽法律，足認原
      宣告之緩刑難收預期效果，符刑法第七十五條之一第一項
      第一款撤銷緩刑事由，依檢察官聲請，裁定撤銷臺灣臺南
      地方法院九十四年訴字第一五二八號判處徒刑一年十月，
      緩刑四年，緩刑期內付保護管束之緩刑宣告，並無不合。
      抗告人以前揭事由，提起抗告主張原裁定不當，為無理由
      ，應予駁回。
四、據上論斷，依刑事訴訟法第四百十二條，裁定如主文。
中　　華　　民　　國　　96　　年　　4 　　月　　18　　日
　　　　　　　刑事第三庭      審判長法　官 陳義仲
　　　　　　　　　　　              法　官 張世展
   　　　　　　　　　　　　　       法　官 蘇清水
以上正本證明與原本無異。
不得再抗告。
　　　　　　　　　　　　　　　　　　書記官 陳嘉琍
中　　華　　民　　國　　96　　年　　4 　　月　　18　　日
